臺灣高等法院民事裁定　　　　　　　　　 96年度抗字第883號
抗　告　人　乙○○
代　理　人　甲○○
抗告人與相對人行將企業股份有限公司間聲請強制執行事件（臺
灣板橋地方法院93年度執字第28308號），因聲請法官迴避，對
於中華民國96年5月14日臺灣板橋地方法院96年度執聲字第6號所
為裁定提起抗告，本院裁定如下：
    主    文
抗告駁回。
抗告費用由抗告人負擔。
    理    由
一、本件聲請及抗告意旨略以：
  （一）臺灣板橋地方法院93年度執字第28308號民事執行事件
        ，關於執行標的物台北縣林口鄉工二工業區粉寮37號鐵
        皮屋建物，有一部分坐落在第三人即執行債務人國勝企
        業有限公司（下稱國勝公司）所有之台北縣林口鄉○○
        段粉寮水尾小段249-5、249-6、249-7等地號土地上，
        另一部分坐落在國有之台北縣五股鄉○○段水碓窠小段
        153、153-3、153-4、153-15、153-16、153-19等地號
        （抗告人誤認尚包含同小段153-14地號）土地上。該坐
        落上開國有地之如原執行卷附測量成果圖所標示Ｇ部分
        鐵皮屋增建物（下稱Ｇ增建物），係抗告人出資原始建
        築，且構造上及使用上具有獨立性，並非本件執行名義
        之執行效力所及。
  （二）詎執行法官黎文德未依職權調查及行使闡明權，即強命
        抗告人須將Ｇ增建物點交予相對人行將企業股份有限公
        司，明顯違法。且禁止抗告人及其代理人之言詞陳述，
        又錯誤指示其提起第三人異議之訴，復命繳納測量費後
        ，竟不予實施測量，在在足見執行法官執行職務確實有
        偏頗之虞，符合強制執行法第30條之1準用民事訴訟法
        第33條第1項第2款之事由。原法院裁定以Ｇ增建物縱非
        執行債務人國勝公司所有，亦未必即屬抗告人，此為昧
        於事實，有主觀速斷之嫌，而駁回其聲請法官迴避，爰
        提起本件抗告，聲請廢棄原裁定等語。
二、經查，上開Ｇ增建物經原法院93年度執字第28308號強制執
    行結果，由相對人拍定並取得權利移轉證明書，此經原法院
    調閱執行卷證查核無誤，而Ｇ增建物係未辦保存登記之建物
    ，無從依地政事務所之登記查知確實所有權人，本件抗告人
    縱提出「搭建鐵皮屋收據」（見本院卷第10頁），惟該收據
    並無記載鐵皮屋搭建於何處，是否即係Ｇ增建物，尚無以證
    明。則本件執行法官依卷內相關資料及執行債權人之查報與
    指封，外觀形式上認定Ｇ增建物係執行債務人國勝公司所有
    ，而進行查封、拍賣等執行程序，並於拍賣公告上載明Ｇ增
    建物係「拍定後點交」，並未違反執行名義之效力與強制執
    行法之情事。至於Ｇ增建物是否如抗告人主張係屬其所有，
    事涉實體爭議，不屬非訟法院性質之執行法官所能審究事項
    ，自應另循實體訴訟程序以為解決，是執行法官依抗告人所
    提聲明異議理由，認形式上合於強制執行法第15條規定，而
    勸諭抗告人提起第三人異議之訴，難認執行法官有何偏頗之
    虞。
三、次查，抗告人主張執行法官禁止抗告人及其代理人言詞陳述
    意見一情，就此部分抗告人未舉證釋明所述屬實，尚難採信
    。縱屬實情，亦僅係訴訟指揮之行使方式，參照最高法院86
    年度台抗字第265號裁判意旨所示「若僅係訴訟進行指揮不
    當，或於曉諭發問態度欠佳，或對案件審理有所遲緩，在當
    事人主觀上疑其有偏頗之虞者，自不得據為聲請迴避之原因
    」，抗告人亦不得執此聲請法官迴避。
四、再查，本件執行法院於進行點交程序時，抗告人固提出聲請
    測量並已繳納測量費用在案，未料指定實施測量期日天雨，
    測量人員表示期能於非雨天始進行測量界點，執行法官始諭
    知改期進行測量，此亦經原法院調取原執行卷證查閱屬實，
    足見並無抗告人所指法官拒絕測量之情事。末查，本件抗告
    人復未能提出其他可使法院信其主張為真實之證據，以釋明
    法官黎文德有何其他迴避之事由，自與聲請法官迴避之要件
    未合，原法院裁定駁回其對執行法官黎文德迴避之聲請，於
    法並無違誤。從而抗告意旨指摘原裁定不當，求予廢棄，難
    認正當有理，應予駁回。
五、據上論結，本件抗告為無理由，爰裁定如主文。
中　　華　　民　　國　　96　　年　　6 　　月　　29　　日
                    民事第10庭
                        審判長法　官  阮富枝
                              法  官  黃豐澤
　　　　　　　　　　　　　    法  官  陳財旺
正本係照原本作成。
本裁定不得再抗告。
中　　華　　民　　國　　96　　年　　7 　　月　　3 　　日
                              書記官  鄭淑昀
